Contato

Rua Osório Veloso Cruz Gouveia, 15 Funcionários IV João Pessoa/PB 81994518370 (Mobile) contato@amplatecnologiaserv icos.com.br

www.linkedin.com/in/sergiosousa-ti (LinkedIn)

amplatecnologiaservicos.com.br/ (Company)

lattes.cnpq.br/6036378764243597 (Personal)

github.com/sergiosousa76 (Other)

Principais competências

HTML

JavaScript

Redes sem fio

Languages

Português

Espanhol

Inglês

Certifications

LinkedIn: como fazer o seu perfil trabalhar para você

Especialização Latusenso em Paisagem e Turismo no NE do Brasil

Aprender a aprender: técnicas para seu autodesenvolvimento

Hábitos: da produtividade às metas pessoais

Foco: trazendo mais resultados para o dia a dia

Publications

Levantamento PLHIS

Sérgio Ricardo Barbosa Maciel de Sousa

Assessoria e Suporte Técnico em automação Front-End Junior João Pessoa, Paraíba, Brasil

Resumo

Com mais de 10 anos de experiência no mercado de TI, nossos principais clientes são pequenos empresários e prestamos serviço de suporte técnico em automação comercial, Atualmente estou focando no meu curso de tecnólogo em desenvolvimento de sistemas onde nosso foco será em aplicativos que facilite a pequenos negócio a expandirem suas atividades ou comércio.

Experiência

Ampla - Tecnologia e Serviços Gerente administrativo junho de 2014 - Present (9 anos 11 meses) Paraíba - Pernambuco

Ampla

14 anos 4 meses

Proprietário(a)

janeiro de 2010 - Present (14 anos 4 meses)

Consultoria em empresas de pequeno porte (farmácias e drogarias) na regularização com a ANVISA, assim como acompanhamento dos processos em tramitação com a agência

consultor de farmacia e drogarias janeiro de 2010 - junho de 2014 (4 anos 6 meses)

Mata Norte do Estado de Pernambuco

Peticionamentos eletrônicos para concessão inicial e renvação de farmacia e drogaria; procerssamento de dados; cadastro de farmacias e drogarias na ANVISA; declaração de porte de empresa; consultoria em vigilancia sanitária para drogarias; venda de softwares e suporte em erros dos arquivos XML

COGEPAC

Elaboração de pesquisa de campo

2011 - 2012 (1 ano)

Acompanhamento e busca de projetos junto a órgão federal e estadual

PREFEITURA MUNICIPAL DE FERREIROS

6 anos 11 meses

Diretor da Epidemiologia e Vigilância Sanitária março de 2003 - janeiro de 2010 (6 anos 11 meses)

Ferreiros/PE

Desenvolver ações de controle e pactuação tanto na vigilância sanitária e epidemiologia; analisar e tabular dados de saúde SIM, SINAN, SINASC; monitoramento de endemias como DENGUES (SISFAD), ESQUISTOSSOMOSE (SISPCE), tuberculose e hanseníase.

Acompanhamento de projetos via SICONV 2005 - 2010 (5 anos)

FERREIROS/PE

Elaboração e acompanhamento de projetos junto a órgãos estadual e federal, com levantamento de dados, captação de projetos, projeto social, preparação de documentação.

Formação acadêmica

UPE

Especialista em Paisagem e Turismo no Nordeste do Brasil, Geografia e Turismo \cdot (2005 - 2007)

Universidade de Pernambuco Especialista em Paisagem e Turismo no NE do Brasil, Humanas · (2005 - 2007)

FAINTVISA

Licenciatura Plena em História, História (2000 - 2003)